【裁判字號】    98,小抗,4
【裁判日期】    990211
【裁判案由】    返還不當得利
【裁判全文】
臺灣苗栗地方法院民事裁定               98年度小抗字第4號
抗  告  人  甲○○
相  對  人  乙○○
上列當事人間請求返還不當得利事件，抗告人對於中華民國98年
10月22日本院苗栗簡易庭98年度苗小字第214 號民事裁定，提起
抗告，本院裁定如下：
      主    文
抗告駁回。
抗告程序費用新臺幣壹仟元由抗告人負擔。
      事實及理由
一、本件抗告人對於小額訴訟之第1 審駁回其起訴之裁定提起抗
    告，依其抗告狀所載意旨略以：其於民國71年7 月26日生得
    訴外人何美姮，嗣何美姮於74年11月4 日經相對人夫婦收養
    ，相對人對何美姮負有扶養義務，卻未盡扶養之責，而由抗
    告人扶養，其乃於97年間向臺灣臺中地方法院豐原簡易庭訴
    請相對人給付扶養費，嗣因其主張之時間、地點不同，分屬
    不同法院管轄，需分割起訴簡化訴訟，乃向本院訴請相對人
    給付扶養費及教育費計100,000 元，然原審未察，即裁定駁
    回抗告人之起訴，認事用法顯有違誤，為此提起抗告，請求
    廢棄原裁定云云。
二、按對於小額程序之第一審裁判之上訴或抗告，非以其違背法
    令為理由，不得為之；上訴狀內應記載上訴理由，表明下列
    各款事項：(一)原判決所違背之法令及其具體內容。(二)依訴訟
    資料可認為原判決有違背法令之具體事實；民事訴訟法第43
    6 條之24第2 項、第436 條之25分別定有明文。又依同法第
    468 條規定，所謂判決有違背法令者，乃指判決不適用法規
    或適用不當而言，且依同法第436 條之32第2 項所定，上開
    第468 條之規定應於小額事件之上訴程序準用之。而以判決
    有不適用法規或適用不當為上訴理由時，其上訴狀或理由書
    應有具體之指摘，並揭示該法規之條項或內容，若係成文法
    以外之法則，應揭示該法則之旨趣，倘為司法院解釋或最高
    法院之判例，則應揭示該判解之字號或其內容，如依民事訴
    訟法第469 條所列第1 款至第5 款理由提起上訴時（該條第
    6 款未於小額程序之上訴程序準用，參照民事訴訟法第436
    條之32第2 項規定），其上訴狀或理由書應揭示合於該條款
    之事實，上訴理由狀如未依此項方法表明者，或其所表明者
    ，顯與上開法條規定之情形不相合時，即難認為已對原判決
    之違背法令有具體之指摘，其上訴自難認為合法，最高法院
    71年度台上字第314 號判例、90年度台上字第503 號判決意
    旨均足參照。次按上訴不合法者，第二審法院應以裁定駁回
    之，民事訴訟法第444 條第1 項前段定有明文，且依同法第
    495 條之1 、第436 條之32第3 項所定，此於小額事件之抗
    告程序亦準用之。
三、經查：抗告人所陳上開抗告理由，均係就其於原審所請求之
    原因事實再為陳述或補充，並未具體指明原審裁定有何不適
    用法規、或適用法規不當之情形，亦未明確揭示其認為原裁
    定所違背法規之條項、內容、法則或司法院解釋、最高法院
    之判例字號為何，自難認為抗告人已對原審裁定有如何違背
    法令之情形為具體之指摘，揆諸前揭法條規定及判例意旨，
    抗告人既未合法表明其抗告理由，其抗告於法不合，應予裁
    定駁回。
四、又按法院為小額事件訴訟費用之裁判時，應確定其費用額，
    民事訴訟法第436 條之19第1 項定有明文；此項規定，依同
    法第436 條之32第1 項規定，於小額事件之上訴程序準用之
    。本件抗告人提起抗告既經駁回，則其應負擔本件訴訟費用
    額為第2 審裁判費1,000 元，爰併予確定如主文第2 項所示
    。
五、據上論結，本件抗告為不合法，依民事訴訟法第436 條之32
    第3 項、第444 條第1 項前段、第495 條之1 、第95條、第
    78條、第436 條之32第1 項、第436 條之19第1 項，裁定如
    主文。
中    華    民    國    99    年    2     月    11    日
                  民事庭審判長法  官  宋國鎮
                              法  官  吳國聖
                              法  官  邱光吾
以上正本係照原本作成。
本裁定不得再抗告。
                              書記官  孔秀蓮
中    華    民    國    99    年     2    月    11    日

司法院資訊處製作；財團法人民間司法改革基金會備份。
